【裁判字號】    97,重訴,58
【裁判日期】    980213
【裁判案由】    槍砲彈藥刀械管制
【裁判全文】
臺灣板橋地方法院刑事判決              97年度重訴字第58號
公  訴  人  臺灣板橋地方法院檢察署檢察官
被      告  甲○○
選任辯護人  林士祺律師
上列被告因違反槍砲彈藥刀械管制條例案件，經檢察官提起公訴
（九十七年度偵字第二五八四九號），本院判決如下：
    主  文
甲○○未經許可，製造空氣槍，處有期徒刑年，併科罰金新臺
幣伍萬元，罰金如易服勞役，以新臺幣壹仟元折算壹日。扣案之
具有殺傷力之空氣長槍壹支（含供槍枝使用之大鋼瓶、七盎司鋼
瓶各壹個，槍枝管制編號：0000000000號）、鋼珠彈肆包，均沒
收之。
    事  實
一、甲○○於民國九十二、三年間，在臺北市建國高架橋下某家
    生存遊戲用品專賣店，以新臺幣七千九百元之價格購入八一
    一型空氣長槍一支（槍枝管制編號：0000000000號）在家中
    把玩。九十五年底至九十六年初間，明知未經主管機關許可
    ，不得製造具殺傷力之可發射金屬或子彈之槍砲，竟基於改
    造槍枝之犯意，為增加該槍枝擊發強度、準確性，遂至臺北
    市○○路上某家槍枝用品店等處，分別購進強化彈簧、氣心
    、不銹鋼槍管等槍枝零件，在臺北縣五股鄉○○路一巷一○
    一弄七號五樓住處，將前購得之上揭空氣長槍，以更換槍管
    、彈簧與氣心等方式，增強槍枝之發射動能，製造為具有殺
    傷力之空氣長槍而持有之。嗣為警於九十七年八月二十八日
    下午五時十五分許，持本院核發之搜索票，前往甲○○上址
    住處搜索而查獲，並扣得上揭具殺傷力之空氣長槍一支（含
    供槍枝使用之大鋼瓶、七盎司鋼瓶各一個）及甲○○所有，
    供該槍枝使用之鋼珠彈四包。
二、案經臺中縣政府警察局移送臺灣板橋地方法院檢察署檢察官
    偵查起訴。
    理  由
壹、程序部分：
    證據能力部分：以下所引證據，經本院當庭提示，檢察官、
    被告甲○○及其選任辯護人對於被告以外之人於審判外之言
    詞及書面陳述，均無意見，且未於言詞辯論終結前聲明異議
    ，本院審酌該等證據作成之情況，認為適於為本件認定事實
    之依據，依刑事訴訟法第一百五十九條之五第二項規定，應
    具有證據能力。
貳、實體方面
一、訊據被告甲○○坦承於上揭時、地分別購進強化彈簧、氣心
    、不銹鋼槍管等槍枝零件，並將原購得之空氣長槍，以更換
    槍管、彈簧與氣心等方式，增強槍枝之發射動能，製造為具
    有殺傷力之空氣長槍之犯行，復有扣案之空氣長槍一支（含
    供槍枝使用之大鋼瓶、七盎司鋼瓶各一個，槍枝管制編號：
    0000000000號）及鋼珠彈四包可資佐證。扣案之槍枝經送鑑
    定，認槍枝一支係氣體動力式槍枝，以外接高壓鋼瓶內氣體
    為發射動力，經以金屬彈丸測試三次後，其中彈丸（直徑八
    ．○mm、重量二．一○ｇ）最大發射速度為一六七公尺/秒
    ，計算其動能為二十九焦耳，換算其單位面積動能為五十七
    焦耳/平方公分，而依據司法院秘書長八十一年六月十一日
    秘台廳（二）字第○六九八五號函，殺傷力的標準為在具威
    力之適當距離以彈丸可穿入人體皮肉層之動能為基準；且依
    日本科學警察之研究結果，彈丸單位面積動能達二十焦耳/
    平方公分，足以穿入人體皮肉層，依我國內政部刑事警察局
    對活豬作射擊測試結果，彈丸單位面積動能達二十四焦耳/
    平方公分，則足以穿入豬隻皮肉層，有內政部警政署刑事警
    察局九十七年十月九日刑鑑字第○九七○一三六八二○號槍
    彈鑑定書在卷可稽（見偵卷第三十二頁以下），是被告改造
    後之槍枝具有殺傷力，至堪認定。被告之自白與事實相符，
    事證已甚明確，犯行堪以認定，應依法論科。
二、按具殺傷力之空氣槍係槍砲彈藥刀械管制條例第四條第一款
    管制之槍枝，不得製造；被告上揭製造行為，係犯槍砲彈藥
    刀械管制條例第八條第一項之製造空氣槍罪。被告製造空氣
    長槍並持有之行為，其持有行為，為其製造空氣長槍之部分
    行為，不另論罪。被告所犯之製造空氣槍罪之法定刑為「無
    期徒刑或五年以上有期徒刑，併科新台幣一千萬元罰金」，
    惟被告製造上開空氣長槍之原因，乃單純從事把玩，且被告
    又無任何前科，有正當職業，此有臺灣高等法院被告前案紀
    錄表、三重汽車客運股份有限公司員工服務證明書附卷可參
    ，依上開法定刑量處，其犯罪之情狀，在客觀上實足以引起
    一般同情，認為即予宣告法定最低度刑期，猶嫌過重，而有
    「情輕法重」之情形，衡其犯罪之情狀實堪憫恕，應依刑法
    第五十九條規定，予以減輕其刑。爰審酌被告無不良素行，
    亦無犯罪紀錄，明知不得製造空氣長槍，僅因個人平日有把
    玩玩具槍之習慣，對槍枝甚有興趣竟非法將之改造，及其犯
    罪後已經坦承犯行，表示悔悟之態度等一切情狀，量處如主
    文所示之刑，並就併科罰金部分依刑法第四十二條第三項之
    規定，諭知易服勞役折算標準，以資懲儆。末查扣案之空氣
    長槍一支（含供槍枝使用之鋼珠彈四包，大鋼瓶、七盎司鋼
    瓶各一個，槍枝管制編號：0000000000號），係槍砲彈藥刀
    械管制條例第四條第一項第一款所管制之槍枝，屬違禁物；
    大鋼瓶、七盎司鋼瓶係供該槍枝發射動力所用，屬該槍枝之
    配件，為其構造之一部分並非單獨使用，應認亦屬違禁物（
    最高法院八十一年度台上字第二一二一號判決參照），自均
    應依刑法第三十八條第一項第一款之規定宣告沒收。另扣案
    之鋼珠彈四包雖非違禁物，但與上開槍枝結合發射，應認屬
    供犯罪所用之物，且均屬被告所有，爰依刑法第三十八條第
    一項第二款併予宣告沒收。
據上論斷，應依刑事訴訟法第二百九十九條第一項前段，槍砲彈
藥刀械管制條例第八條第一項，刑法第十一條前段、第五十九條
、第四十二條第三項前段、第三十八條第一項第一款、第二款，
判決如主文。
本案經檢察官林珮菁到庭執行職務。
中    華    民    國    98    年    2     月    13    日
                      臺灣板橋地方法院刑事第三庭
                         審判長法  官  樊季康
                               法  官  劉元斐
                               法  官  王綽光
以上正本證明與原本無異
如不服本判決應於收受送達後十日內向本院提出上訴書狀，並應
敘述上訴理由; 其未敘述上訴理由者，應於上訴期間屆滿後二十
日內向本院補提理由書（均需按他造當事人之人數附繕本，切勿
逕送上級法院）
                               書記官  許清秋
中    華    民    國    98    年    2     月    16    日
附錄本案論罪科刑法條全文：
槍砲彈藥刀械管制條例第8條
未經許可，製造、販賣或運輸鋼筆槍、瓦斯槍、麻醉槍、獵槍、
空氣槍或第4條第1項第1款所定其他可發射金屬或子彈具有殺傷
力之各式槍砲者，處無期徒刑或5 年以上有期徒刑，併科新臺幣
1千 萬元以下罰金。
未經許可，轉讓、出租或出借前項所列槍枝者，處5 年以上有期
徒刑，併科新臺幣1 千萬元以下罰金。
意圖供自己或他人犯罪之用，而犯前二項之罪者，處無期徒刑或
7 年以上有期徒刑，併科新臺幣1 千萬元以下罰金。
未經許可，持有、寄藏或意圖販賣而陳列第1 項所列槍枝者，處
3年以上10 年以下有期徒刑，併科新臺幣 700 萬元以下罰金。
第 1 項至第 3 項之未遂犯罰之。


司法院資訊處製作；財團法人民間司法改革基金會備份。
